【裁判字號】    90,交聲,535
【裁判日期】    901231
【裁判案由】    違反道路交通管理處罰條例聲明異議
【裁判全文】
臺灣士林地方法院交通事件裁定                      九十年度交聲字第五三五號
    原處分機關  臺北巿交通事件裁決所
    異  議  人
    即受處分人  甲○○
右列異議人即受處分人因違反道路交通管理處罰條例案件，對於臺北市交通事件裁決
所中華民國九十年十月九日北市裁三字第駕裁二二—ＧＢ0000000號裁決書所
為之處分聲明異議（原處分案號：中市警交字第ＧＢ0000000號），本院裁定
如左：
    主  文
原處分撤銷。
甲○○不罰。
    理  由
一、原處分意旨略以：異議人即受處分人甲○○駕駛車牌號碼ＥＦＸ—一八五號輕型
    機車，於民國九十年八月二十一日十時三十分許，在臺中市○○路一０八之一號
    前，為臺中市警察局第五分局水湳派出所員警攔停，經警鳴笛，不服稽查取締，
    加速逃逸，爰依道路交通管理處罰條例第六十條第一項規定，處罰鍰新臺幣（下
    同）三千元，並依同條例第六十三條第一項規定記違規點數一點。
二、異議人即受處分人甲○○堅決否認於右揭時、地騎車經警鳴笛，不服稽查取締，
    加速逃逸之違規事實，辯稱：車牌號碼ＥＦＸ—一八五號機車一直放在臺北市大
    同區○○○路七十八巷一弄二之三號家中，且伊和先生在前址工作，上班時間為
    下午二點到六點，晚上七點到十一點，每週一至六都上班，週日公休，九十年八
    月二十一日夫妻二人均未使用該機車，且兒子蔡明宏在澳洲唸書，另一個兒子蔡
    沛成在當兵，但當天未休假回家，亦未騎乘前開機車等語。
三、經查：右揭異議人所辯，業據證人即其配偶蔡烜堆證述在卷，並提出工作紀錄、
    蔡明宏澳洲留學匯款證明、蔡沛成軍人身分證以供佐參，另質之證人即查獲本案
    之臺中市警察局第五分局水湳派出所員警乙○○結證稱：伊於九十年八月二十一
    日早上十點至十二點，擔任郵局的守望勤務，執行路邊盤查的勤務，當天十點三
    十分許，在臺中市○○路一０八之一號前，看到二個約十五、十六歲蓄留金黃色
    長髮的少年共乘一部機車，二人都沒有戴安全帽，伊就吹哨子要他們停車受檢，
    結果他們故意把車速放慢，但到伊面前卻又加速逃逸等語，經本院令證人乙○○
    當庭辨認異議人、證人蔡烜堆本人及異議人之子蔡沛成軍人身分證照片後，表示
    ：其等並非當時所見之機車騎士，而本院勘驗異議人之車號ＥＦＸ—一八五號機
    車結果，該機車發動聲音正常，排氣管及車身均未經改裝，製有勘驗筆錄在卷足
    憑，證人乙○○亦證以：舉發時所見機車，排氣管經改造，車身車殼被挖空，排
    氣管發出的聲音很大，異議人所有之機車，並非伊舉發時所見等語明確（參本院
    九十年十二月十日訊問筆錄、勘驗筆錄），查證人乙○○執行職務，與異議人素
    不相識，當無曲意迴護之必要，其證言應屬實在，而證人二人前開所述核與異議
    人所辯相符，異議人之辯解堪以採信。
四、此外，復查無其他積極證據足資認定異議人有裁決書所載之違規事實，原處分機
    關據以援引道路交通管理處罰條例第六十條第一項規定，處罰鍰三千元，並依同
    條例第六十三條第一項記違規點數一點，實有未洽，本件異議為有理由，應撤銷
    原處分，另諭知異議人不罰。
據上論斷，應依道路交通案件處理辦法第二十條，裁定如主文。
中      華      民      國      九十    年      十二    月    三十一    日
                                    臺灣士林地方法院交通法庭
                                        法  官  黃  潔  茹
右正本證明與原本無異。
如不服本裁定，應於送達後五日內，向本院提出抗告狀。
                                        書記官  施  惠  卿
中      華      民      國      九十一  年      一      月      七      日


司法院資訊處製作；財團法人民間司法改革基金會備份。
